臺灣臺中地方法院民事裁定　　　　　　 96年度聲字第1812號
聲　請　人　　丙○○
　　　　　　　乙○○
　　　　　　　丁○○
　　　　　　　甲○○
相　對　人　　戊○○
上列當事人間聲請停止執行事件，本院裁定如下：
    主      文
聲請人甲○○、丙○○、乙○○、丁○○分別以新臺幣貳拾伍萬
參仟伍佰元、新臺幣玖萬柒仟伍佰元、新臺幣壹拾貳萬伍仟陸佰
陸拾柒元、新臺幣貳拾萬壹仟伍佰元供擔保後，本院94年度執字
第50200號返還借款執行事件關於門牌號碼為台中市○○區○○
路3段513之1號、515之1號、515之3號、515之4號等各建物之強
制執行程序，於本院96年度訴字第1033號異議之訴事件判決確定
、和解或撤回起訴前應分別暫予停止。
    理      由
一、按有回復原狀之聲請，或提起再審或異議之訴，或對於和解
    為繼續審判之請求，或提起宣告調解無效之訴、撤銷調解之
    訴，法院因必要情形或依聲請定相當並確實之擔保，得為停
    止強制執行之裁定，強制執行法第18條第2項定有明文。又
    法院依強制執行法第18條第2項定擔保金額而准許停止強制
    執行之裁定者，該項擔保係備供債權人因停止執行所受損害
    之賠償，其數額應依標的物停止執行後，債權人未能即時受
    償或利用該標的物所受之損害額，或其另供擔保強制執行所
    受之損害額定之，非以標的物之價值或其債權額為依據。
二、查中華成長三資產管理股份有限公司持本院90年度執字第25
    91號、91年度執字第16930號債權憑證為執行名義，聲請對
    債務人林正德、余秀桂之財產於新台幣（下同）27,063,338
    元及其利息、違約金之範圍內予以強制執行，並經本院民事
    執行處以94年度執字第50200號返還借款強制執行事件受理
    在案，並查封門牌號碼為台中市○○區○○路3段513之1號
    、515之1號、515之3號、515之4號等建物，而本件相對人則
    以自中華成長三資產管理股份有限公司受讓系爭執行債權之
    轉讓為由，聲請承受系爭強制執行程序。嗣經本件聲請人以
    前開建物分別為其等所有並非執行債務人所有為由，向本院
    提起第三人異議之訴，聲請供擔保裁定停止本院94年度執字
    第50200號返還借款強制執行程序，業經本院依調取前開強
    制執行與96年度訴第1812號卷核閱無誤，則依前開規定，聲
    請人聲請停止前開不動產之強制執行程序，自屬有據。
三、次查各級法院辦案期限實施要點規定，民事通常程序第1審
    審判案件期限為1年4月、民事第2審審判案件期限為2年、第
    3審審判案件期限1年，則系爭第三人異議之訴至終結確定之
    期間可推定為4年4月。而前開513之1號、515之1號、515之3
    號、515之4號建物之最低拍賣價格分別為1,170,000元、450
    ,000 元、580,000元、930,000元，亦經本院調取前開強制
    執行卷核閱無誤，自堪信為真實。且依前開說明，本件相對
    人因停止執行所受之損失，自為相對人遲延收取系爭強制執
    行債權額之期間內，依債權數額所計算法定利息之損失。故
    聲請人甲○○所應供擔保之擔保金額應以253,500元為適當
    （其計算方式為：1,170,000元x5%x52÷12=253,500元)；聲
    請人丙○○所應供擔保之擔保金額應以97,500元為適當（其
    計算方式為：450,000元x5%x52÷12=97,500元)；聲請人乙
    ○○所應供擔保之擔保金額應以125,667元為適當（其計算
    方式為：580,000元x5%x52÷12=125,667元)；聲請人丁○○
    所應供擔保之擔保金額應以201,500元為適當（其計算方式
    為：930,000元x5%x52÷12=201,500元)，聲請人之聲請為有
    理由，應予准許，爰依強制執行法第18條第2項，裁定如主
    文。
中　　華　　民　　國　　 96　　年　　7　　月　　25　　日
                  民事第一庭    法  官  陳卿和
正本係照原本作成如不服本裁定應於送達後10日內向本院提出抗
告狀，並繳納抗告費新臺幣1,000元。
中　　華　　民　　國　 　96　　年　　7　　月　　25　　日
                                書記官  何惠文
